【裁判字號】    88,交易,144
【裁判日期】    890224
【裁判案由】    過失傷害
【裁判全文】
~w2z2;臺灣臺南地方法院刑事判決~w1z1;            八十八年度交易字第一四四號
    公  訴  人  臺灣台南地方法院檢察署檢察官
    被      告  乙○○
右列被告因過失傷害案件，經檢察官提起公訴（八十八年度偵字第三０三二號），本
院判決如左：
    主  文
乙○○從事業務之人，因業務上之過失傷害人，處有期徒刑肆月，如易科罰金，以
佰元折算壹日。
    事  實
一、乙○○業計程車司機，係以駕駛為業務之人，於民國八十八年一月七日凌晨一時
    四十分許，駕駛車號ＹＮ─五二二號營業小客車，沿台南市○○路○段快車道由
    東往西方向行駛，原應注意汽車行駛時，駕駛人應注意車前狀況，並隨時採取必
    要之安全措施，及駕車行經無號交岔路時，應減速慢行，作隨時停車之準備，且
    依當時之天候、路況等客觀情況，尚無不能注意之情形，竟疏未注意車前狀況，
    並採取必要之安全措施，及減速慢行，作隨時停車之準備，於行至該路段一六七
    巷口東側無號誌交岔路口時，適有甲○○騎乘ＶＦＰ─九二二號機車，沿東門路
    二段由西往東方向行駛，違規在該處左轉，致乙○○煞車不及，撞及甲○○所騎
    乘之機車，使甲○○受有雙側髕骨骨折、左腿股骨骨折及左腿堅骨骨折等傷害。
    乙○○於肇事後，未被有偵查權之公務員或機關發覺其為犯嫌前，主動向到場處
    理之警員自承肇事者，進而接受裁判。
二、案經臺灣臺南地方法院檢察署檢察官偵查起訴。
    理  由
一、訊據被告乙○○對於右揭駕車與甲○○所騎機車發生碰撞致方某受傷之事實坦承
    不諱，惟矢口否認伊有過失，並辯稱，是方某突然左轉，伊閃煞不及，才會造成
    車禍云云。惟查右揭事實，業據被害人甲○○指訴甚詳，並有道路交通事故調查
    報告表、現場照片等件附卷可稽。被害人甲○○確因本件車禍受傷，有診斷證明
    書在卷可按。按汽車行駛時，駕駛人應注意車前狀況，並隨時採取必要安全措施
    ，及駕車行經無號交岔路時，應減速慢行，作隨時停車之準備，道路交通安全規
    則第九十四條第三項及第九十三條第一項第四款分別定有明文。被告駕駛營業用
    小客車，行經上揭肇事路段，自應注意依上開道路交通安全規則之規定行車，以
    策安全，且依當時之天候、路況等客觀情況，尚無不能注意之情形，乃被告竟疏
    於注意貿然前行，以致兩車發生碰撞因而肇事，被告之行為自應認為有過失。台
    南區車輛行車事故鑑定委員會亦為同一之認定，有該委會鑑定書在卷可參，益徵
    被告行為之有過失。而其過失行為與被害人受傷間有相當因果關係。雖被害人無
    照騎機車並違規左轉亦有過失，尚無解於被告過失之罪責。台灣省車輛行車事故
    鑑定覆議委員會認被告無肇事因素，尚有未洽。被告所辯無過失云云，顯係卸責
    之詞，不足採信。本件事證已臻明確，被告犯行堪以認定。
二、查被告為計程車司機，平日以駕駛計程車為業，係從事駕駛為其業務之人。核其
    所為，係犯刑法第二百八十四條第二項前段之業務過失傷害罪。被告於犯罪未被
    有偵查犯罪職權之公務員或機關發覺其為犯嫌前，主動向到場處理之警員自承肇
    事者，進而接受裁判，此觀道路交通事故調查表之記載甚明，合於自首要件。應
    依刑法第六十二條前段之規定減輕其刑。爰審酌被告之品性、犯罪所生之危害及
    犯罪後始終未與被害人成立和解賠償其損害等一切情狀，量處如主文所示之刑，
    並諭知易科罰金之折算標準，以資懲儆。
三、據上論斷，應依刑事訴訟法第二百九十九條第一項前段、刑法第二百八十四條第
    二項前段、第六十二條前段、第四十一條、罰金罰鍰提高標準條例第一條前段、
    第二條，判決如主文。
本案經檢察官吳岳輝到庭執行職務
中    華    民    國      八十九      年      二      月    二十四      日
                                臺灣臺南地方法院交通法庭
                                        法  官  王  立  村
右正本證明與原本無異。
如不服本判決，應於判決送達後十日內向本院提出上訴狀( 應附繕本 )。
                                        書記官  林  木  村
中    華    民    國      八十九      年      三      月       一       日
附錄本案論罪科刑法條全文：
刑法第二百八十四條第二項前段：
從事業務之人，因業務上之過失傷害人者，處一年以下有期徒刑、拘役或一千元以下
罰金。


司法院資訊處製作；財團法人民間司法改革基金會備份。
